【裁判字號】    99,小上,38
【裁判日期】    990825
【裁判案由】    給付管理費
【裁判全文】
臺灣臺北地方法院民事判決              99年度小上字第38號
上  訴  人  乙○○
訴訟代理人  黃景安律師
被上訴人    敦化賓士大廈管理委員會
                      理室
法定代理人  甲○○
                      樓之1
上列當事人間請求給付管理費事件，上訴人對於中華民國99年3
月10日本院臺北簡易庭99年度北小字第332 號第一審小額民事判
決提起上訴，本院判決如下：
    主  文
上訴駁回。
第二審訴訟費用新台幣壹仟伍佰元由上訴人負擔。
    理  由
一、上訴人上訴意旨略以：敦化賓士大廈使用迄今已40餘年，該
    大廈之區分所有權人雖選舉管理委員組織管理委員會，但並
    未向主管機關報備，且無公約供區分所有權人及住戶遵循，
    顯不具備法人身分，自無公寓大廈管理條例第38條規定之當
    事人能力，相對人於聲請對上訴人發支付命令時，僅蓋用被
    上訴人之印章，未蓋用法定代理人之印文，聲請程序有瑕疵
    ，原審未命補正，即擅將甲○○列為被上訴人之法定代理人
    ，有違背民事訴訟法第40條、第45條及第146 條之規定，為
    此提起本件上訴等語。
二、按對於小額程序第一審裁判之上訴或抗告，非以其違背法令
    為理由，不得為之；至其上訴狀應記載上訴理由，應表明原
    判決所違背之法令及其具體內容、依訴訟資料可認為原判決
    有違背法令之具體事實，民事訴訟法第436 條之24第2 項、
    第436 條之25分別定有明文。本件上訴人提起上訴，指摘原
    審判決有違背民事訴訟法第40條、第45條及第146 條之判決
    違背法令，應已符合民事訴訟法第436 條之24第2 項之規定
    ，其提起上訴，即屬合法。
三、依公寓大廈管理條例第3 條第9 款規定，管委會係由區分所
    有權人選任住戶若干人為管理委員所設立之組織，旨在執行
    「區分所有權人會議決議事項」及「公寓大廈管理維護事務
    」，又按同條例第35第1 項規定「管理委員會有當事人能力
    」所指之管理委員會，固指依公寓大廈管理條例所合法成立
    之管理委員會而言，惟倘管理委員會具備非法人團體之要件
    ，依民事訴訟法第40條第3 項規定，仍應具有當事人能力。
    經查，本件被上訴人雖未向主管機關報備成立，惟其係由多
    數人組成之團體，有一定之職務，並設有代表人及管理人，
    保管及運用公寓大廈之公共基金，應屬非法人團體，依上開
    規定，當具備當事人能力，上訴人主張被上訴人未經合法報
    備，不具備法人身分，無當事人能力云云，尚無可採。上訴
    人另主張原判決違反民事訴訟法第45條、第146 條規定，惟
    按民事訴訟法第45條係規範訴訟能力，第146 條則係就對駐
    外使節囑託送達為規定，上訴人所述情節要與各該法條無涉
    ，難認有違背法令之具體事實，矧且，相對人聲請對上訴人
    核發支付命令時，雖僅蓋用被上訴人之印章，惟有法定代理
    人高銓三之簽名，其程序亦無瑕疵，附此敘明。
四、從而，原審判決並無上訴人所指違背法令情事，上訴人提起
    本件上訴，依其上訴意旨足認上訴為無理由，爰依民事訴訟
    法第436 條之29第2 款規定，不經言詞辯論，逕以判決駁回
    。
五、上訴人應負擔之訴訟費用額確定為如主文第2 項所示金額。
六、據上論結，本件上訴顯無理由，依民事訴訟法第436 條之32
    第1 項、第2 項、第449 條第1 項、第436 條之29第2款 、
    、第78條、第436 條之19第1 項，判決如主文。
中    華    民    國    99    年    8    月  25    日
                  民事第六庭審判長法  官  朱漢寶
                                  法  官  陳婷玉
                                  法  官  劉又菁
以上為正本係照原本作成。
本判決不得上訴。
中    華    民    國    99    年    8    月  25    日
                                  書記官  羅振仁

司法院資訊處製作；財團法人民間司法改革基金會備份。
